【裁判字號】    92,交聲,301
【裁判日期】    920930
【裁判案由】    聲明異議
【裁判全文】
臺灣高雄地方法院交通事件裁定                    九十二年度交聲字第三一號
    原處分機關  高雄市政府交通局交通事件裁決處
    異  議  人  甲○○
右列異議人因違反道路交通管理處罰條例案件，對於高雄市政府交通局交通事件裁決
處九十二年六月十三日所為之處分（原處分：高市府交裁字第裁三二—Ｂ00000
000號），聲明異議，本院裁定如左：
    主  文
異議駁回。
    理  由
一、按汽車駕駛人超車時未保持適當之間隔者，處新臺幣一千二百元以上二千四百元
    以下罰鍰；又汽車駕駛人，駕駛汽車違反道路交通安全規則，因而肇事致人受傷
    者，吊扣其駕駛執照三個月至六個月，道路交通管理處罰條例第四十七條第一項
    第三款及第六十一條第三項分別定有明文。且汽車超車時，應於前車左側保持半
    公尺以上之間隔超過，道路交通安全規則第一百零一條第五款亦定有明文。
二、經查，本件異議人甲○○於民國九十一年十月三日七時四十三分許，駕駛車牌號
    碼ＭＲＱ—七四六號機車一部，至高雄市鼓山區○○○路三一三號前時，與被害
    人楊朝雄所駕駛車牌號碼ＺＫＰ—一四二號機車發生擦撞，被害人因而人車倒地
    ，並因此受有左腳踝、膝蓋、左手肘擦傷之事實，有道路交通事故調查報告表一
    紙、現場談話紀錄表二紙、舉發違反道路交通管理事件通知單及本案高雄市○○
    ○○道路交通管理事件裁決書各一紙在卷可憑，異議人亦不否認其有前揭駕車肇
    事之事實，惟辯稱：伊當時駕駛機車行駛在被害人機車左後方，伊要超越時，被
    害人機車突然有一點往左偏，結果我機車右手把與被害人機車左手把發生擦撞，
    是被害人撞伊等語，惟查，被害人就本案案發過程，依現場談話紀錄表所載，係
    指稱：伊當時駕駛機車直行，靠左邊安全島，突然異議人駕駛機車從左邊過來，
    結果異議人機車右手把與伊機車左手把發生擦撞，伊倒地受傷等語，已明確指稱
    其並無騎機車往左偏之情事，況依道路交通事故調查報告表所繪製案發現場圖，
    被害人人車倒地後，其機車所形成刮地痕，距離安全島為零點七公尺，足見被害
    人所駕駛機車於案發當時，其車身距離左方安全島僅大約零點七公尺之距離，而
    異議人已自承伊係欲從左方超車，是扣除異議人所駕駛機車車寬零點七公尺（見
    道路交通事故調查報告表第三十九點所載）後，雙方機車之間幾乎已無安全距離
    ，而異議人在幾乎已無安全間隔情形下，仍強行駕駛機車超越而肇事，其駕駛機
    車有違反上揭應保持半公尺以上之間隔超過之規定甚明，是異議人前揭辯解，與
    卷附所呈事證不符，不足為採，其有駕駛機車違反上揭應保持安全距離之規定，
    並因而肇事致人受傷之事實，應堪認定。從而，原處分機關援引道路交通管理處
    罰條例第四十七條第一項第三款及第六十一條第三項規定，裁處異議人罰鍰新台
    幣二千四百元及吊扣駕駛執照六個月，並無不當。本件異議為無理由，應予駁回
    。
二、據上論斷，應依道路交通案件處理辦法第十九條，裁定如主文。
中       華       民       國       九十二      年    九    月   三十   日
                                      臺灣高雄地方法院交通法庭
                                                   法  官   呂憲雄
右正本證明與原本無異。
如不服本裁定，應於裁定送達後五日內，向本院提出抗告狀。
                                                   書記官   羅宗賢
中    華    民    國      九十二      年      九      月      三十      日


司法院資訊處製作；財團法人民間司法改革基金會備份。
